【裁判字號】    89,台抗,70
【裁判日期】    890224
【裁判案由】    欠繳遺產稅強制執行
【裁判全文】
最高法院民事裁定                                  八十九年度台抗字第七○號
    再 抗告 人  財政部台灣省北區國稅局新竹市分局
    法定代理人  何敏男
右再抗告人因與相對人蘇陳素等間欠繳遺產稅強制執行事件，對於中華民國八十八
年九月三十日臺灣高等法院裁定（八十八年度抗字第一二六○號），提起再抗告，本
院裁定如左：
    主  文
再抗告駁回。
再抗告程序費用由再抗告人負擔。
    理  由
本件原法院以：按經依復查、訴願或行政訴訟終結決定或判決，應補繳稅款者，稅捐
稽徵機關應於復查決定，或接到訴願決定書或行政法院判決書正本後十日內，填發補
繳稅款繳納通知書，通知納稅義務人繳納，並自該項補繳稅款原應繳納期間屆滿之次
日起，至填發補繳稅款繳納通知書之日止，按補繳稅額，依原應繳納稅款期間屆滿之
日郵政儲金匯業局之一年期定期存款利率，按日加計利息，一併徵收，為稅捐稽徵法
第三十八條第三項所明定。此即所謂行政救濟利息，納稅義務人對之如有不服，仍須
申請復查，而非得逕行提起訴願，對照稅捐稽徵法第三十五條及第三十八條第一項規
定自明。又納稅義務人應納稅捐，於繳納期間屆滿三十日後，仍未繳納者，由稅捐稽
徵機關移送法院強制執行，但納稅義務人已依第三十五條規定申請復查者，暫緩移送
法院強制執行，稅捐稽徵法第三十九條第一項亦定有明文。足見一經申請復查，於復
查程序決定前應暫緩移送強制執行，且條文既稱「納稅義務人應納稅捐」，則不論是
否本稅或行政救濟利息，均應一體適用，如單就行政救濟利息申請復查，即應暫緩將
該行政救濟利息部分移送強制執行。本件再抗告人就相對人應納之本稅部分復查決定
後，依法加徵行政救濟利息，固有復查決定應補稅額通報單及八十三年遺產稅繳款書
在卷足稽，惟相對人對此項行政救濟利息已表示不服，且經財政部函請原處分機關依
復查程序辦理中，為再抗告人所不爭，依前揭規定，該行政救濟利息部分既在復查程
序中，自應暫緩移送強制執行。乃再抗告人竟將此尚不得強制執行之行政救濟利息，
併同本稅部分移送臺灣新竹地方法院（下稱新竹地院）實施強制執行，自非適法，新
竹地院駁回相對人就行政救濟利息部分所為異議之聲明，尚欠允洽等詞。因認相對人
就此所為之抗告為有理由，將新竹地院此部分裁定廢棄，發回該院更為適當之處理，
經核於法並無不合。查本件相對人就行政救濟利息部分一併提起訴願，因該行政救濟
利息部分尚非訴願範圍，經財政部函請原處分機關依復查程序辦理，依司法院大法官
會議釋字第二二四號解釋及現行稅捐稽徵法規定，尚無納稅義務人須於復查程序中繳
納一定比例之稅款或提供相當擔保為條件之明文。再抗告意旨謂行政救濟利息應與本
稅一併徵收，相對人未繳納復查決定之應納稅額半數，即提起訴願，就行政救濟利息
言，亦無前開暫緩移送執行規定之適用云云，指摘原裁定上開部分為不當，求予廢棄
，難認有理由。
據上論結，本件再抗告為無理由，依強制執行法第三十條之一，民事訴訟法第四百九
十二條第一項、第九十五條、第七十八條裁定如主文。
中      華      民      國    八十九    年      二      月    二十四    日
                              最高法院民事第五庭
                                  審判長法官  蕭  亨  國
                                        法官  吳  正  一
                                        法官  陳  淑  敏
                                        法官  葉  勝  利
                                        法官  吳  麗  女
      右正本證明與原本無異
                                              書  記  官
中      華      民      國    八十九    年      三      月     十五     日


司法院資訊處製作；財團法人民間司法改革基金會備份。
